臺灣士林地方法院民事裁定　　　　　100年度司財管字第103號
聲　請　人　陳鐓士
　　　　　　雷炳謙
　　　　　　陳俊國
　　　　　　陳俊吉
　　　　　　陳碧珠
　　　　　　陳碧美
　　　　　　葉清松
　　　　　　葉文龍
　　　　　　周葉秀子
　　　　　　葉淑雲
　　　　　　葉秀娥
　　　　　　張明光
　　　　　　張江河
　　　　　　張培坤
　　　　　　張寶玉
　　　　　　魏張秀蘭
　　　　　　1　　　　 2樓
　　　　　　張琇媚
　　　　　　何張桂瑛
上十八人共同
代　理　人　世煌
上列聲請人聲請選任失蹤人陳俊良財產管理人事件，本院裁定如
下：
    主  文
聲請駁回。
程序費用由聲請人負擔。
    理  由
一、按失蹤人失蹤後，未受死亡宣告前，其財產之管理，依非訟
    事件法之規定。又失蹤人未置財產管理人者，其財產管理人
    依下列順序定之：（一）配偶。（二）父母。（三）成年子
    女。（四）與失蹤人同居之祖父母。（五）家長。不能依前
    項規定定財產管理人時，法院得因利害關係人或檢察官之聲
    請，選任財產管理人。民法第10條及非訟事件法第109 條第
    1 項、第2 項分別定有明文。而所謂失蹤係指失蹤人離去其
    最後住所或居所，陷於生死不明之狀態而言（最高法院85年
    度臺抗字第328 號裁定意旨參照）。
二、本件聲請意旨略以：聲請人與失蹤人陳俊良（男，民國○○年
    ○○月○ 日生，身分證統一編號：Ｚ000000000號，籍設臺北市
    內湖區○○○○街168 巷18號3 樓）同為座落於台北市○○
    區○○段二小段269 地號土地之公同共有，因失蹤人音訊全
    無，下落不明，為辦理系爭土地之處分、價款提存等事宜，
    爰依非訟事件法第109 條第2 項之規定聲請本院選任由雷炳
    謙擔任財產管理人等語，並提出土地登記謄本、戶籍謄本、
    郵局退回信件影本等為憑。
三、經查，聲請人主張之上開事實，固據提出土地登記謄本、戶
    籍謄本、郵局退回信件影本等件為證。然據聲請人雷炳謙到
    庭稱：大約兩年前見到失蹤人，他有事才會打電話給我，他
    平常很少跟我聯絡。聲請人陳碧珠則稱：我也是大概兩年前
    最後一次見到他，那時我們舉辦家庭聚餐，我們沒有發生不
    愉快的事，平常我們少有聯絡，大家各忙各的，我也不知道
    他現在從事何種行業。聲請人陳碧美稱，我的情況與陳碧珠
    一樣等語（見本院100 年11月21日非訟事件筆錄）足徵失蹤
    人係於民國98年與聲請人陳碧珠、陳碧美共同參與家族聚餐
    後，始未與家人聯繫，另本院依職權向內政部入出國及移民
    署函查陳俊良之入出境紀錄，查知其甫於民國99年4 月4 日
    出境，有電子入出境查詢結果在卷可佐，復職權查詢其就醫
    紀錄，其於99年3 月間尚有就診紀錄，有行政院衛生署中央
    健康保險局100 年9 月9 日健保醫字第1000036831號函附就
    醫紀錄明細表在卷可憑，綜合以觀，堪認陳俊良於98年與聲
    請人陳碧珠、陳碧美共同參與家族聚餐後，雖未與家人聯繫
    ，惟於99年3 月間尚有就診紀錄，並於99年4 月4 日出境，
    可見其僅係未與聲請人聯絡，亦未告知其所在，並非生死不
    明，殊難以其未與家人聯繫乙節，即遽然認定其業已失蹤。
    是聲請人迄今仍未提出證據證明陳俊良確有生死不明之事實
    ，本院自無從認定陳俊良確已「失蹤」。從而聲請人聲請選
    任失蹤人之財產管理人，於法未合，應予駁回。
四、爰裁定如主文。
五、如不服本裁定，應於裁定送達後10日內，以書狀向本院提出
    抗告狀，並繳納抗告費新臺幣1,000 元。
中    華    民    國   100    年    12    月    29    日
                  家事庭司法事務官